最高法院刑事判決                                  八十八年度台非字第五五號
    上訴人  最高法院檢察署檢察總長
    被  告  甲○○
右上訴人因被告違反稅捐稽徵法案件，對於台灣高等法院台中分院中華民國八十五年
八月二十九日第二審確定判決（八十四年度上訴字第一○○四號，起訴案號：台灣台
中地方法院檢察署八十三年度偵字第三一九號），認為違法，提起非常上訴，本院判
決如左：
    主  文
原判決關於宣告緩刑違背法令部分撤銷。
    理  由
非常上訴理由稱：「按判決不適用法則或適用不當者，為違背法令，為刑事訴訟法第
三百七十八條所明定。又凡在判決前已經受有期徒刑以上刑之宣告確定者，即不合於
緩刑條件，至於前之宣告刑已否執行，以及被告犯罪時間之或前或後在所不問。因而
前已受有期徒刑之宣告，即不得於後案宣告緩刑，為大院五十四年台非字第一四八號
判例所持之見解。本件被告甲○○前犯常業賭博罪，經台灣台中地方法院於（民國）
八十三年三月二日以八十三年度易字第五七九號判決，判處有期徒刑五月，如易科罰
金，以三百元折算一日。扣案之電動賭博機具二十四台及機具內賭資新台幣四萬九千
零二十元沒收，同年四月二十八日確定。詎台灣高等法院台中分院於八十五年八月二
十九日以八十四年度上訴字第一○○四號判決，就被告違反稅捐稽徵法案件，除判決
如前開主文（原判決撤銷。甲○○共同連續商業負責人，以明知為不實事項，而填製
會計憑證及記入帳冊，處有期徒刑伍月，緩刑年）外，並諭知緩刑年。該諭知緩
刑年部分之判決，依首開說明即屬違背法令。案已確定，應依刑事訴訟法第四百四
十一條、第四百四十三條提起非常上訴，請將違法判決部分撤銷，以資糾正」等語。
本院按刑法第七十四條之規定，得宣告緩刑者，以未曾受有期徒刑以上刑之宣告，或
前受有期徒刑以上刑之宣告，執行完畢或赦免後，五年以內未曾受有期徒刑以上刑之
宣告為條件。至於前之宣告刑已否執行，以及犯罪時間之或前或後，在所不問。因而
前已因其他犯罪受有期徒刑之宣告確定，即不得復宣告緩刑。本件被告於八十二年十
一月六日至同年十二月九日止犯常業賭博罪，經台灣台中地方法院於八十三年三月二
日以八十三年度易字第五七九號判決，科處有期徒刑五月，如易科罰金，以三百元折
算一日，於同年四月二十八日確定（此項資料於原審判決本件第二審上訴時已經存在
；原審疏未詳予查明，仍以本件偵查卷內之前科資料紀錄，而為判決）。則被告在八
十一年八、九月間因違反稅捐稽徵法案件，經原法院於八十五年八月二十九日以八十
四年度上訴字第一○○四號判決，撤銷第一審關於被告部分之判決，改判論處其共同
連續商業負責人，以明知為不實事項，而填製會計憑證及記入帳冊罪，處有期徒刑五
月，因被告前已受有期徒刑之宣告確定，即不合於緩刑之條件，依法不得予以宣告緩
刑，原判決不察，竟為緩刑三年之諭知，其適用法則顯有違誤。案經確定，非常上訴
意旨執以指摘，洵有理由，惟原判決尚非不利於被告，應由本院僅將其宣告緩刑違背
法令部分撤銷，用資糾正。
據上論結，應依刑事訴訟法第四百四十七條第一項第一款前段，判決如主文。
中      華      民      國    八十八    年      二      月     十一     日
                              最高法院刑事第七庭
                                  審判長法官  紀  俊  乾
                                        法官  楊  商  江
                                        法官  黃  正  興
                                        法官  林  永  茂
                                        法官  王  居  財
      右正本證明與原本無異
                                              書  記  官
中      華      民      國    八十八    年      二      月    二十二    日
